zh-TW: 食物保鮮袋類型: 麵包; 批次儲存; 冷凍庫; 加侖; 冰塊; 品脫杯; 農產品; 夸脫; 層壓式; 滑桿; 點心; 舒肥; 直立袋; 真空封口機; Zip-top; 其他
hr-HR: Vrsta vrećice za skladištenje hrane: Kruh; Skladištenje rasutih materijala; Zamrzivač; Galon; Kocka leda; Krigla; Svježe namirnice; Quart; Sendvič; S klizačem; Grickalice; Sous-vide; Samostojeća vrećica; Vakuumski zatvarač; Patentni zatvarač; Ostalo
vi: Loại túi đựng thực phẩm: Bánh mỳ; Lưu trữ số lượng lớn; Tủ đông; Gallon; Đá viên; Cốc pint; Sản xuất; Quart; Bánh sandwich; Thanh trượt; Đồ ăn nhẹ; Sous vide; Túi zipper tự đứng; Máy hút chân không; Có khóa kéo; Khác
zh-CN: 食品保鲜袋类型: 面包袋; 大容量; 冷冻袋; 加仑装; 冰块袋; 品脱袋; 果蔬袋; 夸脱装; 三明治袋; 自封袋; 零食袋; 低温慢煮袋; 立式袋; 真空密封袋; 拉链袋; 其他
ru: Тип пакета для хранения продуктов: Для хлеба; Хранение сыпучих продуктов; Для заморозки; Галлон; Кубик льда; Объемом в пинту; Производить; Кварта; Для сэндвичей; С застежкой-бегунком; Закуска; Сувид; Стоячий пакет; Для вакууматора; Пакет с замком; Другое
pl: Typ worka do przechowywania żywności: Chleb; Do przechowywania luzem; Do zamrażarki; Gallon; Na kostki lodu; Pinta; Na warzywa i owoce; Kwarta; Kanapkowe; Z suwakiem; Na przekąski; Do sous vide; Stojąca torebka; Do pakowania próżniowego; Z zamknięciem strunowym; Pozostałe
ja: 食品保存袋の種類: パン; バルク保管; フリーザー; ガロン; アイスキューブ; パイント; 農産物; クォート; サンドイッチ; スライダー; スナック; 真空調理; スタンドアップポーチ; 真空パック器; ジッパー付き; その他
sv: Typ av matförvaringspåse: Bröd; Masslagring; Frys; Gallon; Isbit; Pint; Producera; Quart; Sandwich; Skjutreglage; Mellanmål; Sous vide; Ståpåse; Vakuumförseglare; Zip-top; Övrigt
bg-BG: Тип торбичка за съхранение на храни: Хляб; Съхранение на едро; Фризер; Галон; За лед на кубчета; Пинта; За пресни плодове и зеленчуци; Кварта; Сандвич; Плъзгач; За закуска; Су–вид; Изправена торбичка; Вакуумен уплътнител; Затваряне с цип; Друго
nl: Type vershoudzak: Brood; Opslag in bulk; Vriezer; Gallon; IJsblokje; Pint; Groente-/fruitzak; Kwart; Sandwich; Schuifregelaar; Snack; Sous vide; Staande zak; Vacuümapparaat; Hersluitbaar; Overig
pt-BR: Tipo de saco para armazenamento de alimentos: Pão; Armazenamento em grande volume; Congelador; Galão; Cubo de gelo; Pint; Frutas e vegetais; Quarto de galão; Sanduíche; Controle deslizante; Lanche; Sous vide; Embalagem stand-up; Seladora a vácuo; Fechamento por zíper; Outro
ro-RO: Tip de pungă pentru depozitarea alimentelor: De pâine; Depozitare în vrac; Pentru congelator; Galon; Cub de gheață; Mică; Produse proaspete; Quart; De sendviș; Cu închizător glisant; Gustare; În vid; Pungă verticală; Pentru sigilare cu vid; Cu fermoar; Altele
sk-SK: Typ vrecka na skladovanie potravín.: Chlieb; Hromadné skladovanie; Mraznička; Galón; Na ľadové kocky; Pinta; Na ovocie a zeleninu; Litrové; Sendvičové; S posuvníkom; Na občerstvenie; Na vodný kúpeľ; Stojacie vrecko; S vákuovou zváračkou; So zipsom až po vrch; Iné
en: Food storage bag type: Bread; Bulk storage; Freezer; Gallon; Ice cube; Pint; Produce; Quart; Sandwich; Slider; Snack; Sous vide; Stand-up pouch; Vacuum sealer; Zip-top; Other
sl-SI: Vrsta vrečke za shranjevanje živil: Kruh; Skladiščenje v razsutem stanju; Zamrzovalnik; Galona; Ledena kocka; Pint; Pridelki; Kvart; Gumiran; Drsnik; Prigrizek; Sous-vide; Stoječa vrečka; Aparat za vakuumiranje; Zip-top; Druga
de: Typ für Frischhaltebeutel: Brot; Massenlagerung; Gefrierschrank; Gallone; Eiswürfel; Pint; Gemüsebeutel; Quart; Sandwich; Schieberegler; Snack; Vakuumbeutel; Standbodenbeutel; Vakuumierer; Zipper; Sonstiges
es: Tipo de bolsa para almacenar alimentos: Pan; Almacenamiento masivo; Congelador; Galón; Cubito de hielo; Pinta; Producir; Cuarto de galón; Sándwich; Deslizador; Tentempié; Sous vide; Bolsa Doypack; Envasado al vacío; Tapa abatible; Otros
nb: Type oppbevaringspose for mat: Brød; Masselagring; Fryser; Gallon; Isbit; Pint; Råvare; Quart; Sandwich; Skyvebryter; Matbit; Sous vide; Stående veske; Vakuumforsegler; Glidelås på toppen; Annet
ko: 식품 보관용 가방 유형: 빵; 대량 저장; 냉동고; 갤런; 아이스큐브; 파인트; 신선식품; 쿼트; 샌드위치; 슬라이더; 스낵; 수비드; 스탠드업 파우치; 진공 포장기; 집탑; 기타
hu: Élelmiszertároló zacskó típusa: Kenyér; Ömlesztett tárolás; Hűtő; Gallon; Jégkocka; Kicsi; Gyümölcs- és zöldségfélék; Kvart; Szendvics; Csúszózár; Rágcsálnivaló; Szuvidálás; Felállítható tasak; Vákuumcsomagoló; Zipzáras tetejű; Egyéb
da: Madopbevaringspose: Brød; Masseopbevaring; Fryser; Gallon; Isterning; Fadøl; Produkt; Kvart gallon; Sandwich; Slider; Snack; Sous vide; Stående pose; Vakuumforsegler; Zip-top; Andet
it: Tipo di sacchetto per conservazione di alimenti: Pane; Stoccaggio all'ingrosso; Congelatore; Gallone; Cubetto di ghiaccio; Pinta; Alimenti; Quarto; Sandwich; Dispositivo di scorrimento; Spuntino; Sottovuoto; Busta stand-up; Sigillatore sotto vuoto; Chiusura a zip; Altro
cs: Typ sáčku na potraviny: Na chléb; Skladování sypkých / volně ložených látek; K zamrazení; Galon; Na ledové kostky; Půllitr; Na ovoce a zeleninu; Kvart; Na sendviče; Posuvný uzávěr (jezdec); Svačinový; Na sous-vide; Stojací sáček; Vakuovací; Uzavíratelné; Jiné
el: Τύπος σακούλας αποθήκευσης τροφίμων: Ψωμιού; Αποθήκευση μεγάλων ποσοτήτων; Καταψύκτη; Γαλόνι; Για παγάκια; Pint; Φρούτων και λαχανικών; Τέταρτο γαλονιού; Σακούλα για σάντουιτς; Με συρόμενο κλείσιμο; Πρόχειρο φαγητό; Sous vide; Ασκός stand up pouch; Για συσκευή κενού αέρος; Με κλείσιμο zip; Άλλο
lt-LT: Maisto laikymo maišelių tipas: Duona; Laikymas urmu; Šaldiklis; Galonas; Ledo kubas; Pinta; Produktai; Kvarta; Sluoksniuotas; Slankiklis; Užkandžiai; Žemoje temperatūroje vakuume; Pakeliamas maišelis; Vakuuminis sandariklis; Užtrauktukas viršuje; Kita
pt-PT: Tipo de saco para armazenamento de alimentos: Pão; Armazenamento a granel; Congelador; Galão; Cubo de gelo; Litro; Produtos hortícolas; Quarto; Sanduíche; Deslizante; Lanche; Sous vide; Bolsa vertical; Selado a vácuo; Fecho de correr; Outro
fi: Ruoan säilytyspussin tyyppi: Leipä; Varastointi irtotavarana; Pakastin; Gallona; Jääpala; Tuoppi; Tuote; Neljännesgallona; Voileipä; Liukusuljin; Välipala; Sous vide; Pystypussi; Tyhjiöpakkauslaite; Vetoketjullinen; Muu
tr: Gıda saklama poşeti tipi: Ekmek; Toplu depolama; Dondurucu; Galon; Buz küpü; Pint (473 ml); Meyve/sebze; Quart; Sandviç; Sürgülü; Atıştırmalık; Sous vide; Dik duran poşet; Yiyecek poşeti vakumlayıcı; Fermuarlı kapak; Diğer
th: ประเภทของถุงเก็บอาหาร: ขนมปัง; ถุงขนาดใหญ่เก็บอาหารแห้งปริมาณมาก; เครื่องแช่แข็ง; ถุงขนาดแกลลอน; ถุงทำน้ำแข็งก้อน; ไพนต์; ถุงใส่ผักและผลไม้; ถุงขนาดควอร์ต; แซนด์วิช; แถบสไลด์; ถุงขนม/อาหารว่าง; ถุงปรุงอาหารแบบซูวี (สุญญากาศ); ถุงแบบตั้งได้; เครื่องผนึกสุญญากาศ; ถุงแบบซิปล็อก; อื่นๆ
fr: Type de sac de conservation alimentaire: Pain; Stockage en vrac; Congélateur; Gallon; Glaçon; Pinte; Produits; Quart; Sandwich; Curseur; Collation; Sous vide; Sachet doypack; Emballage sous vide; Zip-top; Autre